臺灣士林地方法院刑事判決　　　　　　　100年度訴字第271號
公　訴　人　臺灣士林地方法院檢察署檢察官
被　　　告　王金彬
選任辯護人　劉世興律師
上列被告因毒品危害防制條例案件，經檢察官提起公訴（100 年
度偵字第6305號），本院判決如下：
    主  文
王金彬意圖販賣而持有第三級毒品，處有期徒刑年貳月。扣案
之第三級毒品愷他命壹拾貳包（驗餘總淨重壹佰柒拾貳點伍公
克、總純質淨重壹佰陸拾玖點壹伍公克）、包裝前開愷他命之塑
膠包裝袋壹拾貳個、電子磅秤壹臺及分裝袋肆佰零伍個均沒收之
。
    事  實
一、王金彬明知愷他命係毒品危害防制條例所列管之第三級毒品
    ，非經許可，不得擅自持有，竟先基於供已施用第三級毒品
    愷他命之犯意，於民國100 年5 月1 日17時許，在臺北市○
    ○○路與錦州街口，以新臺幣（下同）6 萬元代價，向真實
    姓名年籍不詳、綽號「阿忠」之成年男子購買第三級毒品愷
    他命200 公克，而自斯時起非法持有之。嗣於100 年5 月11
    日凌晨3 時許，王金彬在其位於新北市○○區○○路1 段10
    之3 號11樓居處，以不詳方式，施用前所購得之部分愷他命
    1 次（王金彬持有愷他命之部分不另論罪，詳後述）。後王
    金彬另萌生販賣第三級毒品愷他命以營利之意圖，欲藉轉售
    前揭愷他命予不特定人施用以賺取差價牟利，先利用分裝袋
    與電子磅秤，將前揭施用所剩餘之愷他命（驗前總毛重176.
    95公克、塑膠包裝袋總重4.34公克、取0.14公克及0.12公克
    鑑驗、驗餘總淨重172.35公克、推估驗前總總純質淨重169.
    15公克）分裝為12包：其中8 包總毛重167. 1公克，另4 包
    每包則毛重2.6 公克、淨重2.4 公克，且預計將前揭每包毛
    重2.6 公克之愷他命以1,000 元代價出售予不特定人，並賺
    取其中近8,000 元之利潤。然王金彬於持有上開毒品尚未出
    售之際，即於100 年5 月11日上午6 時40分許，為警在臺北
    巿大同區○○路與市○○道○○路口查獲，經王金彬同意搜
    索並扣得其所有前揭愷他命8 包（總毛重167.1 公克），且
    於王金彬前揭居所，扣得其所有上開每包毛重2.6 公克之愷
    他命4 包、電子磅秤1 台、分裝袋405 個等物品，始悉上情
    。
二、案經臺北市政府警察局大同分局報告臺灣士林地方法院檢察
    署偵查起訴。
    理  由
壹、程序部分：
一、按被告以外之人於審判外之言詞或書面陳述，除法律有規定
      者外，不得作為證據，刑事訴訟法第159 條第1 項固有明
    文。惟被告以外之人於審判外之陳述，經當事人於審判程序
    同意作為證據，法院審酌該言詞陳述或書面陳述作成時之情
    況，認為適當者，亦得為證據；當事人、代理人或辯護人於
    法院調查證據時，知有上開刑事訴訟法第159 條第1 項不得
    為證據之情形，而未於言詞辯論終結前聲明異議者，視為有
    前項之同意，刑事訴訟法第159 條之5 亦有明文。經查：本
    院以下認定事實所引用之本件卷內所有卷證資料（包含人證
    與文書證據、物證等證據），並無證據證明係公務員違背法
    定程序所取得，且公訴人、被告及其辯護人於本院準備程序
    及審理時對本院提示之卷證均未爭執其證據能力，且卷內之
    文書證據，亦無刑事訴訟法第159 條之4 之顯有不可信之情
    況與不得作為證據之情形，從而，依刑事訴訟法第159 條至
    159 條之5 之規定，本案以下認定事實所引用之證據（包含
    人證與文書證據、物證等證據），均有證據能力，合先敘明
    。
二、按被告之自白，非出於強暴、脅迫、利誘、詐欺、疲勞訊問
    、違法羈押或其他不正之方法，且與事實相符者，得為證據
    。刑事訴訟法第156 條第1 項定有明文。經查，本件被告於
    本院準備程序、審理程序中均否認其於警詢、偵查筆錄中所
    為之陳述，並辯稱：100 年5 月11日作警詢筆錄前我在警局
    廁所抽煙的時候，員警有告知本件必須以意圖販賣而持有毒
    品罪來移送，並說這個罪不會很重，所以員警叫其在警詢及
    檢察官詢問時說有賣的想法只是還沒有賣就被抓到，故其於
    警詢、偵查中所為之自白乃按照員警要求所為，係以不正方
    法取供云云。被告之辯護人則為其辯護稱：員警與被告利害
    相反，且有行政懲處的問題，故員警之證述有令人合理懷疑
    之處云云。
  (一)惟查，經本院依職權調取被告之警詢及偵查中錄音光碟並製
    作錄音譯文後，細譯該譯文內容與警詢、偵查筆錄之記載意
    旨均屬相符，被告亦未有受到員警、檢察官任何強暴、脅迫
    、利誘或其他不正方法取供之情事，被告接受詢問過程亦有
    全程錄音錄影，被告及辯護人復陳明對於製作警詢筆錄之過
    程及其內容均無意見，而無需勘驗警詢、偵查錄音光碟，此
    有本院準備程序筆錄及勘驗筆錄各1 份（本院卷第28頁背面
    、第22頁至第25頁）在卷可按，是被告之警詢、偵查筆錄內
    容顯與其所述相符，應係出於被告任意性而為，合先敘明。
  (二)又稽之證人即製作筆錄員警王添福於本院審理中證稱：本件
    被告的警詢筆錄是我所製作，在製作筆錄之前被告人在派出
    所的戒護區，理論上不能抽煙，所以我並沒有與被告一同至
    廁所抽煙，我在製作筆錄前是有跟被告聊天，但是主要是問
    被告毒品的來源等問題，本件警詢筆錄是由被告口述，再由
    我來製作的，我並沒有先告訴被告答案，因為被告為警查獲
    當天因為有起出電子磅秤等相關證物，所以我告知被告要移
    送意圖販賣而持有的罪名，但是我沒有說刑責重不重，被告
    一開始是說要自己吸食，後來我問說為何數量會這麼多，被
    告才說本來是要賣，所以才會分裝好等語（本院卷第35頁至
    第38頁）；且觀之被告之警詢筆錄，其中被告對於查扣電子
    磅秤及分裝袋之用途、扣得第三級毒品愷他命之販賣價格均
    多有陳述，可證被告辯稱係員警事先要求其回答係意圖販賣
    而持有云云，顯然無稽。至證人即員警王添福雖確曾告知被
    告將以意圖販賣而持有毒品之罪名移送，業如前述，然按訊
    問被告應先告知左列事項︰一、犯罪嫌疑及所犯所有罪名。
    又本章之規定，於司法警察官或司法警察詢問犯罪嫌疑人時
    ，準用之。刑事訴訟法第95條第1 款、第100 條之2 分別定
    有明文。是證人王添福縱曾於警詢前告知被告所犯罪名，亦
    係依法執行職務而已，無礙於被告訴訟上權利之行使，更無
    礙於其供述之任意性，是被告此部分所辯，亦屬無據。
  (三)被告雖又辯稱：被查獲當日證人即員警王添福曾表示意圖販
    賣而持有的罪責不會很重，且說要賣就被抓到了這樣就不會
    成立意圖販賣，當時因為我很害怕，所以就照員警所說的講
    云云，然查，證人王添福於被告為警查獲當日，僅告知被告
    可能移送之罪名，並未提及刑度等相關事項乙節，業據證人
    證述如前；況被告於本院審理中自承：我清楚意圖販賣毒品
    的罪責比施用毒品來得重，意圖販賣而持有毒品的刑責也比
    單純持有毒品要來得重等語（本院卷第42頁背面），是被告
    既能清楚辨明販賣、意圖販賣而持有、單純持有及施用毒品
    之刑責差異，本件員警、檢察官又查無何不法取供之情事，
    則被告前揭所辯，諉無足採，被告於警詢、偵查中所言均係
    出於其自由意志甚明。
  (四)參諸上情，可認被告於警、偵訊中所為之自白確係出乎其自
    由意志所為，又核與證人王添福之證述以及現場查獲之毒品
    等相關證據相符（詳如後述），可證被告於警、偵訊中所為
    之自白，應屬事實，依前開規定，被告於警詢及偵查中所為
    之自白自有證據能力。
貳、實體部分：
一、訊據被告固坦認於上揭時間、地點為警查獲時，持有如附表
    一所示之第三級毒品愷他命共12包，惟矢口否認有何意圖販
    賣而持有第三級毒品之犯行，辯稱：被查獲的第三級毒品愷
    命是我於100 年5 月1 日在林森北路、錦州街口向一名真實
    姓名年籍不詳、綽號「阿忠」的男子購買的，我總共買了約
    200 公克，都是打算自行施用，我沒有要賣，之前在警詢、
    偵查中所述，是因為在製作警詢筆錄前，員警跟我一起到廁
    所抽煙，員警叫我這樣講的，其並無意圖販賣而持有第三級
    毒品愷他命之犯行云云；被告之辯護人則為其辯護稱被告尿
    液呈陽性反應，且本件並無證據證明被告是如何產生販賣的
    意圖、要用何種價格販賣、販賣之地點、方法等，被告所購
    買之毒品數量亦未超過其可負擔之範圍，故可證被告僅僅是
    要單純施用云云。經查：
  (一)本件被告於100 年5 月1 日17時許，在臺北市○○○路與錦
    州街口，以6 萬元向真實姓名年籍不詳、綽號「阿忠」之成
    年男子購買第三級毒品愷他命200 公克後，於同年月11日凌
    晨3 時許，在其位於新北市○○區○○路1 段10之3 號11樓
    居處，以不詳方式，施用前開購得之愷他命1 次。嗣於同日
    上午6 時40分許，隨身攜帶8 包愷他命（總毛重167.1 公克
    ），為警在臺北市○○區○○路與市○○道○○路口查獲。
    嗣經被告同意，員警隨即於同日上午8 時40分許，前往被告
    前揭居所，於房間內扣得其所有愷他命4 包（每包毛重均為
    2.6 公克）、電子磅秤1 台及分裝袋405 個（特大號97個、
    大號74個、中號78個、小號156 個）等情，業據被告供承在
    卷（偵卷第9 頁至第12頁、第52頁至第54頁、第70頁至第71
    頁、本院卷第27頁背面），核與證人即被告同行友人張建新
    於警詢中所為之證述（偵卷第14頁至第17頁）相符，並有被
    告所持有門號00 00000000 號行動電話自100 年4 月30日至
    100 年5 月2 日之雙向通聯紀錄、臺北市政府警察局偵辦毒
    品案件尿液檢體委驗單及台灣尖端先進生技醫藥股份有限公
    司100 年5 月24日濫用藥物檢驗報告臺北市政府警察局大同
    分局扣押物品目錄表1 份、查獲現場暨扣案物照片1 張（偵
    卷第23頁、第31頁、第59頁至第65頁、第73頁、第81頁）在
    卷可稽。又扣案白色晶體經送內政部警政署刑事警察局以氣
    相層析/ 質譜分析法及核磁共振分析法鑑定之結果，均含第
    三級毒品愷他命成分，其中3 包驗前總毛重152.37公克，取
    0.14公克鑑定用罄，塑膠包裝袋總重2.48公克，驗餘淨重14
    9.75 公克，推估驗前總純質淨重146.89 公克，另9 包驗前
    總毛重24.58 公克，取0.12公克鑑定用罄，塑膠包裝袋重1.
    86公克，驗餘淨重22.6公克，推估驗前總純質淨重22.26 公
    克，是扣案12包愷他命驗前總毛重176.95公克（152.37＋24
    .58 ）、驗餘總淨重172.35公克，推估驗前總純質淨重169.
    15公克乙情，此有該署100 年6 月15日刑鑑字第1000066003
    號鑑定書1 紙在卷可稽（偵卷第73頁）。從而，被告於持有
    純質淨重逾20公克之愷他命後加以施用並為警查獲之事實，
    首堪認定。
  (二)是本件所應審酌者厥為，被告持有前揭數量之愷他命，是否
    係基於販賣第三級毒品愷他命之故意，或係出於供己施用之
    故意，茲審酌如下：
  1.被告先於100 年5 月11日警詢時陳稱：100 年5 月11日查扣
    的第三級毒品愷他命，是我在100 年5 月1 日下午17時、18
    時許，在林森北路和錦州街口向一名綽號「阿忠」的男子購
    買的，購買用途是自己吸食用，原本有想要轉賣，但是還沒
    有賣出去就被警方查獲了，扣案的電子磅秤是用來秤量愷他
    命，分裝袋則是用來分裝毒品的，扣案已經分裝完成的愷他
    命，則是我所分裝本來準備要轉賣用的，在我前揭居所扣得
    之每包毛重2.6 公克之愷他命，我準備一包賣1,000 元等語
    （偵卷第9 頁至第12頁）；其又於100 年5 月11日、23日兩
    次偵查中迭承：我之前當少爺時有存到一點錢，我在100 年
    5 月1 日以6 萬元向綽號「阿忠」之男子購買共200 公克之
    愷他命，一開始是要自己吃，後來才想要轉賣，扣案分裝袋
    是賣毒品時準備要用來分裝的，在我居處房間查獲的4 小包
    愷他命是我為了對外販賣而秤樣的重量裝在各分裝袋內，每
    包要賣1,000 元等語（偵卷第52頁至第54頁、第70頁），經
    核被告前揭於警詢、偵查中所為之供述，其就為何將所購得
    之愷他命分裝為等重之數小包、在其居處扣得4 小包之愷他
    命若轉賣欲售之價格，及扣案分裝袋及磅秤之用途等節，均
    詳為陳述，且所述前後一致，並無相互扞格歧異之處；又被
    告前揭警詢、偵查中所為之陳述，均係在員警、檢察官依法
    告知所犯法條及相關權利後、出於被告個人自由意志所為，
    並無出於強暴、脅迫或陷於錯誤之情事，業據本院認定如前
    ；再參以被告甫為警查獲後，於警詢、偵查當時離案發時刻
    較近，記憶較為清晰，且較無機會受人干預而佈詞預設情節
    否認犯罪，其彼時之供述自較真切可信。是被告前揭警詢、
    偵查時所為之供述，應可採信。
  2.而本件查獲之愷他命12包，其中8 包總毛重167.1 公克、另
    4 包每包則淨重2.4 公克，外觀型態均相似，其大小亦均相
    同，此有扣案愷他命照片1 張在卷（偵卷第31頁）可憑，被
    告復於本院審理自承：一天吸食的量約2 到5 公克間等語（
    本院卷第42頁），是倘扣案上開愷他命確為被告供己所用，
    被告理應於取得扣案愷他命後，隨即以其供承之每天施用重
    量之2 至5 公克分裝以供方便攜帶及施用，而非將所購得之
    愷他命分為以4 包每包2.4 公克加以分裝，並隨身攜帶總毛
    重167.1 公克之愷他命；又本件尚在被告前揭居所扣得分裝
    袋共計405 個、電子磅秤1個 ，其中分裝袋405 個又分別有
    ：特大號97個、大號74個、中號78個、小號156 個，業如前
    述，倘被告所有電子磅秤、分裝袋之用途確實僅為供己購買
    毒品後驗證重量、分裝之用，則其又何需儲藏各類大小之分
    裝袋；再參酌被告於100 年5 月11日為警查獲時，隨身攜帶
    8 包、總毛重167.1 公克愷他命，被告倘純係為供已施用或
    請朋友使用，亦無隨身攜帶如此大量愷他命之理；況愷他命
    物稀價昂，施用者若將之分裝，必使愷他命殘留於分裝袋而
    形同浪費，故被告將所持有愷他命分裝成12包，謂係自用，
    實與情理有悖。是由上揭扣案愷他命之分裝情形、除愷他命
    外其餘扣案物之用途及被告隨身攜帶之愷他命數量，即足以
    佐證被告前揭警詢、偵查中自白為真實，而被告係非因供己
    施用而持有前揭扣案之愷他命甚明。
  3.綜上所述，由被告所稱其係因有一定積蓄，於先行購買供己
    施用後，方起意分裝愷他命、欲將之轉賣予他人等節，可認
    被告於向「阿忠」購買200 公克愷他命之際，並非基於販賣
    予不特定人之意圖，是被告乃於100 年5 月1 日購買後愷他
    命至同年5 月11日為警查獲前某時許，萌生意圖營利而持有
    第三級毒品愷他命之犯意，並將所購得之愷他命分裝，欲伺
    機轉售予不特定人施用，惟在尚未販出之際，即為警查獲等
    情，堪予認定。至被告雖辯稱其購買愷他命均係為供已施用
    云云，然查，愷他命為政府相關治安機關查緝甚嚴之毒品，
    取得不易且違法，因而價格高昂，則被告持有上開價、量俱
    高之毒品，若謂無營利售賣之意圖，何須承受遭檢警查緝之
    風險而持有龐大數量之毒品，被告前揭所辯，顯係為圖卸責
    之詞，自難憑採。
  4.被告之辯護人雖又為其辯護稱：本件並未查得通訊監察譯文
    等被告有販賣行為之證據云云，然查，被告欲將在其前揭居
    所扣得之4 包愷他命以每包1,000 元之價格販售，業如前述
    ，則被告顯已有將前揭扣案愷他命販賣與他人以營利之計畫
    ，又本件檢察官提起公訴，原即未認定被告有何販賣毒品之
    犯行，是被告辯護人前揭所辯，亦屬無據。本件事證明確，
    被告意圖販賣而持有第三級毒品愷他命之犯行，洵堪認定，
    應予依法論科。
二、論罪科刑：
  (一)按愷他命（Ketamine）為毒品危害防制條例第2 條第2 項第
    3 款所規定之第三級毒品。又毒品危害防制條例第4 條第3
    項之販賣第三級毒品罪、第5 條第3 項之意圖販賣而持有第
    三級毒品罪、及第11條第5項 之持有第三級毒品罪，皆以持
    有第三級毒品為其基本事實。其區別標準，在於取得或持有
    毒品之始，有無販賣營利之意圖為斷。販賣第三級毒品罪，
    不以販入毒品後，復行賣出為必要，凡行為人基於營利之目
    的，而將毒品販入或賣出，有一於此，其犯罪即已完成。意
    圖販賣而持有第三級毒品罪，乃行為人以意圖販賣營利以外
    之原因而持有毒品，其後始起意營利販賣。若行為人於持有
    毒品之始終，均無販賣營利之意圖，則僅於持有數量已達純
    質淨重20公克以上時論以單純持有第三級毒品犯行。故於行
    為人持有毒品並未賣出即遭查獲之情形，其持有之毒品，是
    否基於販賣營利之意思而販入，攸關應否成立販賣毒品、意
    圖販賣而持有毒品、甚或單純持有毒品罪責之判斷（最高法
    院90年度臺上字第7782號、95年度臺上字第3574號、98年度
    臺上字第4875號判決、100 年度台上字第6205號判決意旨可
    資參照）。
  (二)查本件被告係於100 年5 月1 日購入愷他命後，始萌生轉賣
    他人之意圖，業據本院認定如前，是核被告王金彬所為，係
    犯毒品危害防制條例第5 條第3 項之意圖販賣而持有第三級
    毒品罪。被告王金彬於查獲前施用第三級毒品愷他命1 次之
    行為，並不構成犯罪，又其持有第三級毒品純質淨重20公克
    以上之行為，則為意圖販賣而持有第三級毒品之高度行為所
    吸收，不另論罪。爰審酌被告王金彬具有施用第三級愷他命
    毒品之惡習，當明知愷他命為法所禁止持有之毒品，竟仍未
    經許可無故持有第三級毒品純質淨重逾20公克，亦知愷他命
    戕害身心，對人體健康危害至鉅，一經染毒，極易成癮，影
    響頗為深遠，如任其氾濫、擴散，影響社會治安，危害非淺
    ，政府因而嚴令禁絕第三級毒品愷他命之流通，而被告為成
    年人，且四肢健全，具有工作能力，為圖一己私利，竟意圖
    將所購入之愷他命轉賣他人以營利，影響國民身心健康及社
    會風氣，所為實有不當，兼衡扣案之愷他命重量非微，惟尚
    未出售致生實害，及就持有、施用第三級毒品部分坦承犯行
    ，態度尚佳，暨斟酌其犯罪之動機、目的及手段等一切情狀
    ，量處如主文所示之刑，以資懲儆。
三、沒收部分
  (一)按毒品危害防制條例第18條第1 項前段所定應予沒收銷燬之
    毒品，以經查獲之第一、二級毒品為限，而毒品依其成癮性
    、濫用性及對社會危害性，共分為四級，上開條例並就製造
    、運輸、販賣、意圖販賣而持有、以非法方法使人施用、引
    誘他人施用及轉讓不同等級之毒品等行為，分別定其處罰，
    至施用或持有第三、四級毒品，因其可罰性較低，除持有第
    三、四級毒品純質淨重20公克以上者，依98 年5月20日修正
    公布之毒品危害防制條例第11條第5 項、第6 項之規定應處
    以刑責以外，其餘情形未設處罰之規定。然鑑於第三、四級
    毒品均係管製藥品，特於同條例第11 條 之1 明定無正當理
    由，不得擅自持有，另同條例第18條第1 項後段則規定查獲
    之第三、四級毒品，無正當理由而擅自持有者，沒入銷燬之
    。從而，依同條例第18條第1 項後段應沒入銷燬之毒品，專
    指查獲施用或持有之第三、四級毒品未達純質淨重20公克以
    上而言；倘係查獲製造、運輸、販賣、意圖販賣而持有、以
    非法方法使人施用、引誘他人施用、轉讓第三、四級毒品或
    持有純質淨重20公克以上第三、四級毒品，既屬同條例相關
    法條明文規定處罰之犯罪行為，即非該條項應依行政程序沒
    入銷燬之範圍。又愷他命（Ketamine；俗稱「Ｋ他命」）係
    毒品危害防制條例第二條第二項第三款所定之第三級毒品，
    應認係違禁物。又販賣愷他命而被查獲，其所販賣之愷他命
    ，係供實行販賣犯罪行為所使用之目的物，亦屬供犯罪所用
    之物。而供犯罪所用之物併具違禁物之性質者，因違禁物不
    問是否屬於犯罪行為人所有，均應宣告沒收，自應優先適用
    刑法第三十八條第一項第一款之規定。（最高法院96年度臺
    上字第727 號、96年度臺上字第728 號判決、最高法院100
    年度第3 次刑事庭會議意旨參照）。查本件扣案之愷他命共
    12包（其中3 包驗前總毛重152.37公克，取0.14公克鑑定用
    罄，塑膠包裝袋重2.48公克，驗餘淨重149.75公克，推估驗
    前總純質淨重146.89公克，另9 包驗前總毛重24.58 公克，
    取0.12公克鑑定用罄，塑膠包裝袋重1.86公克，驗餘淨重24
    .46 公克，推估驗前總純質淨重22.26 公克，是扣案12包愷
    他命驗前總毛重176.95公克、驗餘總淨重172.35公克，推估
    驗前總純質淨重169.15公克），係被告持有之違禁物，揆諸
    上開說明，自應依刑法第38條第1 項第1 款之規定宣告沒收
    ；至上開毒品經送驗鑑耗0.26公克（0.14＋0.12）部分，業
    已滅失，就此部分，不另為沒收銷燬之諭知。
  (二)又盛裝上開毒品之包裝袋共12個，有防止毒品裸露、逸出及
    潮濕之功能，並便於攜帶使用，均係被告所有供其包裝前開
    毒品所用之物，爰依刑法第38條第1 項第2 款之規定宣告沒
    收；而扣案電子磅秤1 個、分裝袋405 個，則均係被告所有
    供本件犯罪所用之物，爰均依同條例第19條第1 項規定宣告
    沒收。
據上論斷，應依刑事訴訟法第299 條第1 項前段，毒品危害防制
條例第5 條第3 項、第19條第1 項，刑法第11條、第38條第1 項
第1 款、第2 款，判決如主文。
本案經檢察官鄭嘉欣到庭執行職務
中    華    民    國   100    年    12    月    22    日
                  刑事第五庭審判長法  官  雷雯華
                                  法  官  李冠宜
                                  法  官  李郁屏
以上正本證明與原本無異。
如不服本判決應於收受送達後10日內向本院提出上訴書狀，並應
敘述具體理由。其未敘述上訴理由者，應於上訴期間屆滿後20日
內向本院補提理由書( 均須按他造當事人之人數附繕本)「 切勿
逕送上級法院」。
                                  書記官  阮弘毅
中    華    民    國   100    年    12    月    23    日
附錄本案論罪科刑法條全文
毒品危害防制條例第5條
意圖販賣而持有第一級毒品者，處無期徒刑或10年以上有期徒刑
，得併科新臺幣7 百萬元以下罰金。
意圖販賣而持有第二級毒品者，處5 年以上有期徒刑，得併科新
臺幣5 百萬元以下罰金。
意圖販賣而持有第三級毒品者，處3 年以上10年以下有期徒刑，
得併科新臺幣3 百萬元以下罰金。
意圖販賣而持有第四級毒品或專供製造、施用毒品之器具者，處
1 年以上7 年以下有期徒刑，得併科新臺幣1 百萬元以下罰金。